【裁判字號】    95,訴,917
【裁判日期】    951123
【裁判案由】    違反毒品危害防制條例
【裁判全文】
臺灣屏東地方法院刑事判決               95年度訴字第917號
公  訴  人  臺灣屏東地方法院檢察署檢察官
被      告  甲○○
                    現於臺灣屏東看守所
上列被告因違反毒品危害防制條例案件，經檢察官提起公訴（95
年度毒偵字第1534號），被告於準備程序中就被訴事實為有罪之
陳述，經告以簡式審判之要旨，並聽取當事人之意見後，經本院
合議庭裁定由受命法官獨任進行簡式審判程序，判決如下：
    主  文
甲○○施用第一級毒品，累犯，處有期徒刑玖月。
    事  實
一、甲○○前因違反麻醉藥品管理條例案件，經本院以81年度少
    訴字第27號判處有期徒刑2 年10月，緩刑5 年確定，嗣前開
    緩刑經撤銷。復因違反麻醉藥品管理條例、肅清煙毒條例及
    竊盜案件，分別經本院以85年度易字第187 號判處有期徒刑
    4月、以85年度訴字第126 號判處有期徒刑3年，及經臺灣高
    等法院高雄分院以87年度上訴字第200 號判處有期徒刑刑1
    年4 月，上開刑期經合併定應執行有期徒刑為4 年確定，並
    與上述撤銷緩刑案件接續執行，於民國88年6月1日因縮短刑
    期假釋出獄付保護管束，嗣甲○○於保護管束期間內，因違
    反毒品危害防制條例案件，上開假釋經法院撤銷，再入監續
    服殘刑3年6月21日，甫於94年11月20日因縮刑期滿執行完畢
    。又甲○○因施用毒品案件，經本院以90年度毒聲字第2034
    號裁定送臺灣屏東看守所附設勒戒處所施以觀察、勒戒後，
    經評定認為有繼續施用毒品之傾向，經該本院以91年度毒聲
    字第68號裁定令入戒治處所施以強制戒治，嗣因臺灣屏東地
    方法院檢察署檢察官聲請停止強制戒治，由本院以91年度毒
    聲字第711 號裁定停止強制戒治付保護管束，於92年1 月20
    日保護管束期滿，以強制戒治執行完畢論，並經該署檢察官
    於92年1 月25日以92年度戒毒偵字第9 號為不起訴處分確定
    。
二、詎甲○○猶不知悔改，於強制戒治執行完畢釋放後5 年內，
    因施用毒品案件，復基於施用第一級毒品海洛因之犯意，於
    95年8 月6 日23時許，在屏東縣潮州鎮○○里○○路17號住
    處，以將第一級毒品海洛因置於注射針筒內，加水稀釋後，
    注射於手臂之方式，施用第一級毒品海洛因1 次。嗣於95年
    8 月7 日10時30分許，在屏東縣潮州鎮○○里○○○巷路段
    ，為警攔檢盤查，並經其同意採集尿液送驗，結果呈嗎啡及
    可待因陽性反應，而查悉上情。
三、案經屏東縣警察局潮州分局報告臺灣屏東地方法院檢察署檢
    察官偵查起訴。
    理  由
一、經查：上揭事實，業據被告甲○○於警詢、偵查及本院審理
    中坦承不諱，且有毒品案件嫌疑人尿液採證編號姓名對照表
    、台灣檢驗科技股份有限公司濫用藥物尿液檢驗報告（編號
    ：KＺ000000000000）各乙紙在卷可資佐證，堪認被告自白應
    與事實相符，其施用第一級毒品海洛因之犯行，應可認定。
    又被告前因施用毒品案件，經本院以90年度毒聲字第2034號
    裁定送臺灣屏東看守所附設勒戒處所施以觀察、勒戒後，經
    評定認為有繼續施用毒品之傾向，經該本院以91年度毒聲字
    第68號裁定令入戒治處所施以強制戒治，嗣因臺灣屏東地方
    法院檢察署檢察官聲請停止強制戒治，由本院以91年度毒聲
    字第711 號裁定停止強制戒治付保護管束，於92年1 月20日
    保護管束期滿，以強制戒治執行完畢論等情，有臺灣高等法
    院被告前案紀錄表在卷可稽，足見被告係於強制戒治執行完
    畢釋放後5 年內再犯本件施用毒品案件，核與毒品危害防制
    條例第23條第2 項規定相符。從而，本件事證明確，被告犯
    行應堪認定，應依法論科。
二、按海洛因係屬毒品危害防制條例第2 條第2 項第1 款所規定
    之第一級毒品。核被告甲○○所為，係犯毒品危害防制條例
    第10條第1 項之施用第一級毒品罪。其於施用前持有第一級
    毒品海洛因之低度行為，應為其施用之高度行為所吸收，不
    另論罪。又被告前因麻醉藥品管理條例、肅清煙毒條例及竊
    盜案件而受有期徒刑之執行，於94年11月20日執行完畢等情
    ，已如事實欄一所述，此有臺灣高等法院被告前案紀錄表可
    參，其於五年內故意再犯本件有期徒刑以上之罪，為累犯，
    依刑法第47條第1 項之規定加重其刑。爰審酌：(一)被告有如
    事實欄一所述之前科，有臺灣高等法院被告前案紀錄表可稽
    ，其素行不良；(二)被告前經強制戒治後，仍不知悔戒，復繼
    續沾染毒品惡習，顯未因而矯正其行，然施用毒品僅係戕害
    自身健康，對他人並不生重大危害；(三)此次被告僅施用毒品
    一次，其犯後並已坦承犯行，犯後態度尚屬良好等一切情狀
    ，量處如主文所示之刑，以示儆懲。
據上論斷，應依刑事訴訟法第273 條之1 第1 項、第299 第1 項
前段，毒品危害防制條例第10條第1 項，刑法第11條前段、第47
條第1 項，判決如主文。
本案經檢察官靳隆坤到庭執行職務。
中    華    民    國    95    年    11    月    23    日
                  刑事第四庭    法  官  王炳人
以上正本證明與原本無異。
如不服本判決應於收受本判決送達後十日內向本院提出上訴書狀
，其未敘述上訴理由者，並得於提起上訴後十日內向本院補提理
由書狀（均須按他造當事人之人數附繕本）「切勿逕送上級法院
」
中    華    民    國    95    年    11    月    23    日
                                書記官  潘豐益
附錄本判決論罪科刑法條全文
毒品危害防制條例第10條第1項：
施用第一級毒品者，處6月以上5年以下有期徒刑。


司法院資訊處製作；財團法人民間司法改革基金會備份。
